台灣雲林地方法院刑事判決　　　96年度易緝字第18號
公　訴　人　台灣雲林地方法院檢察署檢察官
被　　　告　乙○○
上列被告因偽造署押等案件，經檢察官提起公訴（85年度偵字第
1419、第1516號），本院就偽造署押部分判決如下（違反毒品危
害防制條例部分，另行處理）：
    主  文
乙○○偽造署押，足以生損害於公眾及他人，處有期徒刑貳月，
如易科罰金以銀元參佰元即新台幣玖佰元折算壹日，減為有期徒
刑壹月，如易科罰金以銀元參佰元即新台幣玖佰元折算壹日；於
中華民國八十四年十月十六日雲林縣警察局北港分局偵訊筆錄上
偽造之「甲○○」簽名、指印各一枚沒收。
    事  實
一、乙○○曾因竊盜案件，經法院判處有期徒刑2 年，於民國（
    下同）70年7 月25日執行完畢；又因強盜等案件，經法院判
    處有期徒刑並減刑為1 年7 月後，於79年1 月30日執行完畢
    ；又因贓物案件，經法院判處有期徒刑6 月，於86年5 月13
    日易科罰金執行完畢。
二、乙○○於84年10月16日14時35分左右在雲林縣水林鄉春埔村
    32號屋前，經警查獲涉嫌施用甲基安非他命，於同日15時40
    分左右在雲林縣警察局北港分局接受偵訊後，偽造其弟弟「
    甲○○」的簽名、指印各1 枚於筆錄上，足生損害於甲○○
    本人及偵查機關對犯罪訴追之正確性。
三、案經雲林縣警察局北港分局報請及台灣雲林地方法院檢察署
    檢察官主動分案偵查起訴。
    理  由
一、本件為刑事訴訟法第376 條第1 、2 款所列案件，依同法第
    284 條之1 規定，由法官1 人獨任審判，在此先行說明。
二、上述事實，經被告乙○○坦白承認，並有甲○○檢察官筆錄
    及內政部警政署刑事警察局函（含鑑定書1 件）在卷可資佐
    證，事實已經可以認定。
三、【新舊法比較】行為後法律有變更者，適用行為時之法律。
    但行為後之法律有利於行為人者，適用最有利於行為人之法
    律，現行刑法第2 條第1 項定有明文。中華民國刑法於94年
    1 月7 日修正，於94年2 月2 日公布，並於被告行為後之95
    年7 月1 日施行。是本件被告行為後，法律已有變更。現行
    刑法第2 條第1 項之規定，係規範行為後法律變更所生新舊
    法律比較適用之準據法，於新刑法施行後，應適用新刑法第
    2 條第1 項之規定，為「從舊從輕」之比較。本案關於新舊
    法比較詳如附表所示，經比較結果，修正前刑法之規定均並
    無不利於被告，應予適用。
四、被告的行為，觸犯刑法第217 條第1 項之偽造署押，足以生
    損害於公眾及他人罪。法官審酌被告有上述犯罪前科，此有
    被告前案紀錄表1 件可證，素行不良，冒名應訊的結果造成
    其弟弟及執法人員之困擾等一切情狀，量處有期徒刑2 月，
    並定易科罰金的折算標準；又被告犯罪時間是在96年4 月24
    日之前，合乎減刑條件，依中華民國九十六年罪犯減刑條例
    第2 條第1 項第3 款、第7 條規定，宣告減為有期徒刑1 月
    ，並定易科罰金的折算標準。再上開偽造之簽名、指印各1
    枚，應依刑法第219 條宣告沒收。
五、本件判決適用的法律：(一)刑事訴訟法第284 條之1 、第299
    條第1 項前段，(二)刑法第2 條第1 項前段、第217 條第1 項
    、第219 條，(三)修正前刑法第41條第1 項前段，(四)罰金罰鍰
    提高標準條例第1 條前段、修正前罰金罰鍰提高標準條例第
    2 條，(五)中華民國九十六年罪犯減刑條例第2 條第1 項第3
    款、第7條。
本案經檢察官王朝震偵查起訴，檢察官丙○○到庭執行職務。
中　　華　　民　　國　　96　　年　　8 　　月　　22　　日
                刑事第二庭    法  官  林  輝  煌
上正本證明與原本無異。
如不服本判決，應於送達後10日內向本院提出上訴狀（須附繕本
），上訴於台灣高等法院台南分院。
告訴人或被害人對於本判決如有不服，而請求檢察官上訴者，其
上訴期間之計算以檢察官收受判決正本之日期為準。
                              書記官  林  珮  儒
中　　華　　民　　國　　96　　年　　8 　　月　　22　　日
附錄本案論罪科刑法條全文：
中華民國刑法
第217條
偽造印章、印文或署押，足以生損害於公眾或他人者，處3 年以
下有期徒刑。
盜用印章、印文或署押，足以生損害於公眾或他人者，亦同。
附表
┌────────┬────────┬────────┬────────┐
│法        條    │修正前規定      │修正後規定      │新舊法之適用    │
├────────┼────────┼────────┼────────┤
│刑法第41條第1 項│刑法第41條第1 項│刑法第41條第1 項│(一)適用舊法。    │
│前段易科罰金部分│前段規定：「犯最│前段規定：「犯最│(二)本件被告行為時│
│                │重本刑為5 年以下│重本刑為5 年以下│之易科罰金折算標│
│                │有期徒刑以下之刑│有期徒刑以下之刑│準，應以銀元100 │
│                │之罪，而受6 個月│之罪，而受6 個月│元至300 元折算為│
│                │以下有期徒刑或拘│以下有期徒刑或拘│1 日，經依現行法│
│                │役之宣告，因身體│役之宣告者，得以│規所定貨幣單位折│
│                │、教育、職業、家│新台幣1 千元、2 │算新台幣條例第2 │
│                │庭之關係或其他正│千元或3 千元折算│條規定換算為新台│
│                │當事由，執行顯有│一日，易科罰金。│幣後，應以新台幣│
│                │困難者，得以1 元│」              │300 元至900 元折│
│                │以上3 元以下折算│                │算為1 日，修正後│
│                │1日 ，易科罰金。│                │則以新台幣1,000 │
│                │」罰金罰鍰提高標│                │元、2,000 元3,0 │
│                │準條例第2 條（已│                │00元折算1 日，修│
│                │刪除）規定：「依│                │正後刑法第41條第│
│                │刑法第41條易科罰│                │1 項前段規定，並│
│                │金或第42條第2 項│                │非較有利於被告，│
│                │易服勞役者，均就│                │依刑法第2 條第1 │
│                │其原定數額提高為│                │項前段規定，適用│
│                │100 倍折算1日 ；│                │行為時法律即修正│
│                │法律所定罰金數額│                │前刑法第41條第1 │
│                │未依本條例提高倍│                │項前段及罰金罰鍰│
│                │數，或其處罰法條│                │提高標準條例第2 │
│                │無罰金刑之規定者│                │條規定，定其易科│
│                │，亦同。」      │                │罰金之折算標準。│
└────────┴────────┴────────┴────────┘
